臺灣新竹地方法院刑事判決
109年度訴字第907號
公  訴  人  臺灣新竹地方檢察署檢察官
被      告  莊展晟


指定辯護人  本院公設辯護人林建和
上列被告因違反槍砲彈藥刀械管制條例案件，經檢察官提起公訴
（109年度偵字第5107、7469號）及移送併辦（109年度偵字第11
646號），本院判決如下：
    主  文
甲○○犯非法持有可發射子彈具殺傷力之手槍罪，累犯，處有期徒
刑肆年，併科罰金新臺幣玖萬元，罰金如易服勞役，以新臺幣壹
仟元折算壹日；又犯非法持有非制式手槍罪，累犯，處有期徒刑
伍年陸月，併科罰金新臺幣柒萬元，罰金如易服勞役，以新臺幣
壹仟元折算壹日。應執行有期徒刑柒年陸月，併科罰金新臺幣拾
貳萬元，罰金如易服勞役，以新臺幣壹仟元折算壹日。
扣案如附表一、附表二編號1所示之物，均沒收。
    事  實
一、甲○○明知具殺傷力之非制式手槍、子彈係槍砲彈藥刀械管制
    條例公告列管之物品，非經主管機關許可，不得持有。竟基
    於持有具有殺傷力之非制式手槍、子彈之犯意，分別於：
㈠、民國109年3月間，自網路購得如附表一所示之具殺傷力之非
    制式手槍1支、子彈13顆（另1顆不具殺傷力）後而持有之。
    嗣於109年4月30 日18時20分許，在新竹縣○○鄉○○○街00號3
    樓，經警持本院核發之搜索票前往執行搜索，扣得如附表一
    所示之物。
㈡、109年6月間，自網路購得如附表二所示之具殺傷力之非制式
    手槍1支、子彈1顆（另1顆不具殺傷力）後而持有之。嗣經
    警持本院核發之搜索票，於①109年6月30日21時25分許，在
    新竹市○區○○路000號3樓之1，②109年10月10日10時55分許，
    在新竹縣芎林鄉福昌街與富林路口執行搜索，扣得如附表二
    所示之物。　
二、案經新竹市警察局第二分局、桃園市政府警察局楊梅分局、
    新竹縣政府警察局竹東分局報告臺灣新竹地方檢察署檢察官
    偵查起訴及移送併辦。 
    理  由
壹、證據能力
　　本院援引之下列證據資料（包含供述證據、文書證據等），
    並無證據證明係公務員違背法定程序所取得，且檢察官、被
    告甲○○及辯護人於本院準備、審理程序中，均同意有證據能
    力，又經本院審認結果，尚無顯有不可信之情況與不得作為
    證據之情形，審酌各該證據資料製作時之情況，無違法不當
    及證明力明顯過低之瑕疵，且均經本院於審理期日提示予檢
    察官、被告及辯護人辨識而為合法調查，自均有證據能力。
貳、實體部分
一、認定犯罪事實所憑之證據及理由：
㈠、上揭事實，業據被告於警詢、偵訊、本院準備及審理程序訊
    問時坦白承認（偵字5107卷第8-9、10-11、49-50頁、偵字7
    469卷第5、6-7、28頁、偵字第11646卷第13-14、45-46頁、
    本院卷第65-70、275-280、343-354頁），並有新竹市警察
    局第二分局109年4月30日搜索扣押筆錄（執行處所：新竹縣
    ○○鄉○○○街00號3 樓）、扣押物品目錄表及扣案物照片、新
    竹市警察局109年4月30日竹市警鑑字第1090016054號槍枝初
    步檢視報告表（偵字5107卷第13-19、20-23頁）、桃園市政
    府警察局楊梅分局109年6月30日搜索扣押筆錄（執行處所：
    新竹市○區○○路0 段000 號3 樓之1）、扣押物品目錄表及扣
    案物照片、桃園市政府警察局槍枝初步檢視報告表（偵字74
    69卷第14-16、21-22、18-20頁）、新竹縣政府警察局竹東
    分局109 年10月10日搜索扣押筆錄（執行處所：新竹縣芎林
    鄉福昌街與富林路口）、扣押物品目錄表及扣案物照片（偵
    字11646卷第21-22、17-20頁）、內政部警政署刑事警察局1
    09年9月14日刑鑑字第1090049980號鑑定書（偵字5107卷第6
    9-72頁）、109年9月3日刑鑑字第1090073156號鑑定書（偵
    字7469卷第51-52頁）、110年1 月25日刑鑑字第1098011876
    號鑑定書（偵字11646 卷第75-76頁）等件在卷可憑，復有
    附表一、二所示非制式手槍、子彈扣案可佐，應認被告上開
    任意性之自白與事實相符，可以採信。
㈡、綜上所述，本案事證明確，被告犯行可以認定，應予依法論
    科。
二、論罪科刑之理由：
㈠、按未經許可持有手槍，其持有之繼續，為行為之繼續，亦即
    一經持有手槍，罪已成立，但其完結須繼續至持有行為終了
    時為止。其間法律縱有變更，然其行為既繼續實施至新法施
    行以後，即與犯罪後法律有變更之情形不同，不生新舊法比
    較適用之問題。就事實欄一㈡部分，被告雖自109年6月間持
    有如附表二編號1所示之非制式手槍，惟因其被查獲之日期
    為109 年6 月30日，已在槍砲彈藥刀械管制條例109 年6 月
    12日修正施行之後，依照上開說明，此部分犯行即應逕行適
    用修正後之現行規定，起訴書誤載為應依修正前之槍砲彈藥
    刀械管制條例第8條第4項之規定論處，業經檢察官於本院準
    備程序時更正為應論以現行之同條例第7條第4項之罪，並經
    被告為認罪之表示（本院卷第66-67頁）。
㈡、核被告就事實欄一㈠所為，係犯修正前槍砲彈藥刀械管制條例
    第8條第4項非法持有可發射子彈具殺傷力之手槍罪，及槍砲
    彈藥刀械管制條例第12條第4項非法持有子彈罪；就事實欄
    一㈡所為，係犯槍砲彈藥刀械管制條例第7 條第4項之非法持
    有非制式手槍罪、同條例第12條第4 項之非法持有子彈罪。
㈢、被告就事實欄一㈠部分，係非法持有子彈13 顆，均係相同種
    類之客體，應論以單純一罪；被告就事實欄一㈠㈡所示，均係
    以一行為同時非法持有具殺傷力之手槍、子彈，為想像競合
    犯，均應依刑法第55條規定從一重分別論以非法持有可發射
    子彈具有殺傷力之手槍罪、非法持有非制式手槍罪。被告係
    於事實欄一㈡所示時間，同時自網路購入併辦意旨所指之具
    殺傷力子彈1顆，2者既為裁判上一罪之想像競合關係，本院
    自應併予審酌。
㈣、被告所犯上開2罪間，犯意起始、行為態樣均不同，應予分論
    併罰。　　
㈤、被告前於104年間因違反槍砲彈藥刀械管制條例案件，經臺灣
    桃園地方法院以104年度訴字第53號判決判處有期徒刑3年4
    月確定，於105年10月1日執行，107年7月25日假釋付保護管
    束，於109年1月3日假釋期滿未經撤銷假釋而視為執行完畢
    等情，有臺灣高等法院被告前案紀錄表1 份在卷可按，其於
    有期徒刑執行完畢後5 年內，故意再犯本案有期徒刑以上之
    罪，為累犯。本院審酌被告前已違反槍砲彈藥刀械管制條例
    之行為，顯見被告不知悔改，具相當之反社會人格，刑罰反
    應力薄弱，為兼顧社會防衛之效果，參酌司法院釋字第775 
    號解釋文之意旨，並考量本案情節、危害程度及罪刑相當原
    則，認應依刑法第47條第1 項之規定加重其刑。
㈥、爰審酌被告前有傷害、妨害自由等案件之前科，素行不佳，
    前案假釋期滿未久竟又為本案犯行，對社會治安潛藏危害甚
    大，所為實在不應該，並考量其犯罪動機、目的、手段、始
    終坦承犯行之犯後態度，兼衡其國中肄業之智識程度、育有
    一未成年子女、目前從事鐵工、有固定之收入（參本院卷第
    352頁）之生活狀況等一切情狀，分別量處如主文所示之刑
    ，並定其應執行之刑，及就併科罰金刑部分諭知易服勞役之
    折算標準。
三、沒收：　　　　
㈠、扣案如附表一編號1、附表二編號1所示之非制式手槍，係槍
    砲彈藥刀械管制條例第4條第1項第1款所列管之違禁物，應
    依刑法第38條第1項規定，宣告沒收。
㈡、扣案如附表一編號2所示之子彈13顆，經採樣試射6顆後認有
    殺傷力，附表二編號2所示之子彈1顆，亦經試射後，認具有
    殺傷力，而經試射之各該子彈已不具子彈之功能，自非違禁
    物，爰不予宣告沒收；附表一編號2所示之剩餘7 顆子彈雖
    未經試射，然被告及辯護人對於該7 顆具有殺傷力乙情均不
    爭執，屬槍砲彈藥刀械管制條例第4條第1項第2 款所列之違
    禁物，應依刑法第38條第1項規定，宣告沒收。
據上論斷，應依刑事訴訟法第299條第1項前段，判決如主文。
本案經檢察官黃翊雯提起公訴及移送併辦，檢察官翁旭輝、孫立
婷到庭執行職務。　
中　　華　　民　　國　　111 　年　　5 　　月　　6 　　日
                  刑事第五庭  審判長法  官   魏瑞紅
　　　　　　　　　　　　　　　　　　法  官   陳麗芬
　　　　　　　　　　　　　　　　　　法  官　 華澹寧
以上正本證明與原本無異。
如不服本判決應於收受本判決後20日內向本院提出上訴書狀，上
訴書狀應敘述具體理由。上訴書狀未敘述上訴理由者，應於上訴
期間屆滿後20日內補提理由書狀於本院(均須按他造當事人之人
數附繕本 )「切勿逕送上級法院」。 
中　　華　　民　　國　　111 　年　　5 　　月　　6 　　日
                                    書記官   呂苗澂

附錄論罪科刑法條：
修正前槍砲彈藥刀械管制條例第8條第4項：
未經許可，持有、寄藏或意圖販賣而陳列第1項所列槍枝者，處3
年以上10年以下有期徒刑，併科新臺幣7百萬元以下罰金。
槍砲彈藥刀械管制條例第12條第4項：
未經許可，持有、寄藏或意圖販賣而陳列子彈者，處5年以下有
期徒刑，併科新台幣300萬元以下罰金。
槍砲彈藥刀械管制條例第7 條第4項
未經許可，持有、寄藏或意圖販賣而陳列第1 項所列槍砲、彈藥
者，處5 年以上有期徒刑，併科新臺幣1 千萬元以下罰金。　　
　　　　　　　
附表一：
編號 扣案物品 應沒收數量 1 非制式手槍（含彈匣2個，槍枝管制編號0000000000）。由仿手槍外型製造之槍枝，組裝已貫通之金屬槍管而成，擊發功能正常，可供擊發適用子彈使用，認具殺傷力。 1 支          2 送鑑子彈14顆，①其中13顆，經採樣試射6顆，均認可擊發，具殺傷力；②另1顆，經試射無法擊發，認不具殺傷力（內政部警政署刑事警察局109年9月14日刑鑑字第1090049980號鑑定書，偵字5107卷第69-72頁）。   7顆       

附表二：　　　
編號 扣案物品 應沒收數量 1 非制式手槍（含彈匣，槍枝管制編號0000000000）。由仿手槍外型製造之槍枝，組裝已貫通之金屬槍管而成，擊發功能正常，可供擊發適用子彈使用，認具殺傷力（內政部警政署刑事警察局109年9月3日刑鑑字第1090073156號鑑定書，偵字7469卷第51-52頁）。    1 支          
2 送鑑子彈2顆，其中1顆可擊發，具殺傷力；另1顆，無法擊發，認不具殺傷力（內政部警政署刑事警察局110年1月25日刑鑑字第1098011876號鑑定書，偵字11646卷第75-76頁）。   0顆